【裁判字號】    98,交聲,166
【裁判日期】    980211
【裁判案由】    聲明異議
【裁判全文】
臺灣彰化地方法院交通事件裁定         98年度交聲字第166號
移送機關    交通部公路總局臺中區監理所彰化監理站
異議人即
受處分人    甲○○
上列受處分人因違反道路交通管理處罰條例案件，對於交通部公
路總局臺中區監理所彰化監理站中華民國九十八年一月六日所為
之處分（原處分案號：彰監四字第裁六四－Ｚ00000000
號）聲明異議，本院裁定如下：
    主      文
異議駁回。
    理      由
一、按受處分人不服道路交通管理處罰條例第八條所定主管機關
    所為之處罰者，得於接到裁決書之翌日起二十日內，向管轄
    地方法院聲明異議，道路交通管理處罰條例第八十七條第一
    項定有明文。又交通法庭認聲明異議不合法律上之程式，且
    無從補正者，應以裁定駁回之；依道路交通管理處罰條例第
    八十七條規定向管轄法院聲明異議之期間，自裁決送達之翌
    日起算，並得依法扣除在途期間；交通法庭認聲明異議不合
    法律上之程式，且無從補正，或其異議權已喪失者，應以裁
    定駁回之，道路交通案件處理辦法第十二條、第十八條亦分
    別訂有明文。另道路交通異議案件，當事人非居住於處罰機
    關所在之鄉、鎮、市，且非居住於受理聲明異議案件法院之
    管轄區域者，按其居住地地方法院管轄區域內之在途期間日
    數，再加受理聲明異議案件法院管轄區域之在途期間日數，
    依法院訴訟當事人在途期間標準第四條之規定，扣除在途期
    間。
二、次按處理違反道路交通管理事件，有關文書送達之程序，依
    行政程序法之規定，送達，於應受送達人之住居所、事務所
    或營業所為之，違反道路交通管理事件統一裁罰基準及處理
    細則第五條、行政程序法第七十二條第一項前段分別載有明
    文。
三、聲明異議意旨略以：異議人即受處分人甲○○對於民國（下
    同）九十七年十月十二日十六時三十九分許，駕駛其所有之
    車牌號碼ＲＢ－二二九一號自用小客車，行經國道三號北上
    九十公里處，並不爭執，然表示伊所駕車輛已進入下交流道
    、非路肩超車，由所附照片（標號一部分係往北方向行進，
    標號二部分係高速公路上之外線，標號三部分係進入下交流
    道上），及戶籍資料影本（伊當時係前往其胞兄之位於竹東
    鎮○○路○段九八之住處）可資證明，爰依法聲明異議，請
    求撤銷原處分等語。
四、經查：
（一）本件原處分機關於九十八年一月六日所為之彰監四字第裁
      六四－Ｚ00000000號裁決書，經交由郵政機關於
      九十八年一月九日向受處分人指定之苗栗縣頭份鎮○○路
      七七一號之住所地為送達，有交通部公路總局臺中監理所
      彰化監理站送達證書一紙附卷可憑（見本院九十八年度交
      聲字第一六六號卷第八頁），堪認本件裁決書業已符合行
      政程序法第七十二條第一項規定送達。又依據法院訴訟
      當事人在途期間標準第二條之規定，本件之在途期間為四
      日（苗栗縣、彰化縣各為二日），是扣除在途期間四日後
      ，其二十日之異議期間應算至九十八年二月二日，而受處
      分人卻遲至九十八年二月三日始向彰化監理站提出異議書
      狀，此有蓋有彰化監理站公文收文專用章之聲明異議狀一
      份存卷可考（見本院九十八年度交聲字第一六六號卷第三
      頁），顯已逾二十日之異議期間，是受處分人之聲明異議
      顯然不合法律上程式，且無從補正，核諸前揭說明，自應
      予以駁回。
（二）至於受處分人辯稱，所駕車輛已進入下交流道、非路肩超
      車，並提出照片及戶籍資料影本等語。惟按道路交通標誌
      標線號誌設置規則第一百八十三條前段「路面邊線，用以
      指示路肩或路面外側邊緣之界線，其線型為白實線，線寬
      為十五公分，整段設置」；高速公路及快速公路交通管制
      規則第二條第一項第十六款「路肩，指設於車道之外側，
      路面邊線與護欄或邊溝間之部分」；高速公路及快速公路
      管制規則第九條第一項第二款規定「不得在路肩上行駛，
      或利用路肩超越前車或倒車」。查本件受處分人所稱之白
      色實線（高速公路上之外線），實係指路面邊線，且由其
      所提供之照片顯示（見本院九十八年度交聲字第一六六號
      卷第十二頁），其所駕使之自小客車，顯係違規利用右側
      路肩行駛，是以，受處分人所辯，並無足可採，其異議並
      無理由，亦應予駁回。
五、據上論斷，應依道路交通案件處理辦法第十八條前段、第十
    九條，裁定如主文。
中    華    民    國    98    年    2     月    11    日
                  交通法庭法  官  陳秋錦
以上正本證明與原本無異。
如不服本裁定，應於裁定送達後5日內，向本院提出抗告狀 (須
附繕本)。
中    華    民    國    98    年    2     月    16    日
                          書記官  張清秀


司法院資訊處製作；財團法人民間司法改革基金會備份。
